臺灣臺中地方法院民事判決　　　　　　100年度簡上字第167號
上訴　人　 許聰柏即永翔行
被上訴人　　協新汽車股份有限公司
法定代理人　蔡奇
訴訟代理人　鍾承鋒
上列當事人間請求給付買賣價金事件，上訴人對於中華民國100
年4月27日本院台中簡易庭100年度中簡字第279號第一審判決提
起上訴，本院於100年8月10日言詞辯論終結，判決如下：
    主  文
上訴駁回。
第二審訴訟費用由上訴人負擔。
    事實及理由
一、本件被上訴人主張：上訴人於民國96年10月19日向伊承租車
    牌號碼3217KK汽車一輛，約定租期自96年10月10日起至99年
    10月18日止；並於簽訂上開租約之同時，另簽訂汽車買賣同
    意書，約定租賃期滿後，上訴人得以新台幣(下同)23萬元之
    價格，向伊買受系爭汽車。租期屆滿後，經上訴人同意購車
    ，伊已於99年10月間將系爭汽車辦理過戶予上訴人。詎上訴
    人拒不支付買賣價金，扣除前給付之押金8萬元後，尚欠伊
    15萬元。求為命上訴人如數給付，及自起訴狀繕本送達之翌
    日即99年11月25日起至清償日止，按年息百分之5計付法定
    遲延利息之判決。
二、上訴人則以：兩造訂立系爭租賃契約，係約定於租期屆滿繳
    清租金後，被上訴人即應將系爭汽車過戶予伊，伊並未簽立
    另紙汽車買賣同意書等語，資為抗辯。
三、被上訴人就其主張之事實，已據提出車輛租賃契約書、汽車
    買賣同意書為證。上訴人雖否認簽立上開汽車買賣同意書，
    惟該汽車買賣同意書買方欄載明為上訴人，並蓋用上訴人及
    永翔行之印章，上訴人於原審及本院審理中，均稱該印章與
    租賃契約書上蓋用之印章相同，自堪認為真正。證人張美雲
    為被上訴人之業務員，負責經辦系爭汽車租賃及買賣契約之
    簽訂，證稱：租約及買賣契約係同時簽立者，上訴人同意該
    買賣價金，將印章交予伊蓋用於契約書等語。上訴人空言否
    認，不足採信。系爭買賣契約雖未記載簽約日期及汽車牌照
    號碼、引擎號碼，惟不影響該契約之成立生效。依兩造所訂
    租賃契約第一條第四項第二款及第四條第十項約定，上訴人
    於租期屆滿時，應返還系爭汽車予被上訴人。上訴人辯稱：
    兩造係約定租期屆滿後，系爭汽車即歸其所有云云，顯非可
    採。被上訴人業於99年10月間將系爭汽車過戶予上訴人，上
    訴人並將之出賣他人，為兩造所不爭。則被上訴人本於買賣
    契約，扣除上訴人前給付之押金8萬元後，請求上訴人給付
    價金15萬元，及自起訴狀繕本送達之翌日即99年11月25日起
    至清償日止，按年息百分之5計算之法定遲延利息，洵屬正
    當，應予准許。原審為被上訴人勝訴之判決，核無不合。上
    訴論旨，指摘原判決不當，求予廢棄，非有理由。
四、據上論結，本件上訴為無理由。依民事訴訟法第436條之1第
    3項、第449條第1項、第78條，判決如主文。
中    華    民    國   100    年    8     月    24    日
                  民事第六庭    審判長法  官  李彥文
                                      法  官  鍾貴堯
                                      法  官  黃佳琪
上正本證明與原本無異。
不得上訴
中    華    民    國    100    年     9    月   2    日
                                      書記官